臺灣花蓮地方法院事判決　　　　　 九十四年度訴字第五七號
公訴人　臺灣花蓮地方法院檢察署檢察官
被　告　丙○○
　　　　　　　　（
被　告　甲○○
上　二　人
選任辯護人　　簡燦賢律師
上列被告等因違反毒品危害防制條例等案件，經檢察官提起公訴
（九十三年度偵字第二六六０號、九十四年度毒偵字第一八０號
、九十四年度偵字第六一０號），本院判決如下：
    主  文
丙○○連續施用第一級毒品，累犯，處有期徒刑壹年。又連續施
用第二級毒品，累犯，處有期徒刑捌月，扣案之如附表四編號十
四之物，沒收。又未經許可，寄藏可發射子彈具有殺傷力之改造
玩具手槍，累犯，處有期徒刑壹年伍月，併科罰金新臺幣伍萬元
，罰金如易服勞役，以新臺幣玖佰元即銀元參佰元折算壹日，扣
案具有殺傷力之改造玩具手槍（含彈匣一個，槍枝管制編號00
00000000號）壹支，沒收之。又共同連續販賣第二級毒
品，累犯，處有期徒刑玖年，販賣第二級毒品所得未扣案之新臺
幣捌萬肆仟元，沒收之，如全部或一部不能沒收時，以其財產抵
償之，扣案之如附表四編號二所示之物，沒收銷燬之。又共同連
續販賣第一級毒品，累犯，處無期徒刑，褫奪公權終身，扣案之
如附表四編號一及四所示之物，沒收銷燬之，扣案之如附表四編
號三、五至十三所示之物，均沒收，販賣第一級毒品所得未扣案
之新臺幣貳萬伍仟元，沒收之，如全部或一部不能沒收時，以其
財產抵償之。應執行無期徒刑，併科罰金伍萬元，罰金如易服勞
役，以新臺幣玖佰元即銀元參佰元折算壹日，褫奪公權終身，販
賣第二級毒品所得未扣案之新臺幣捌萬肆仟元、販賣第一級毒品
所得未扣案之新臺幣貳萬伍仟元，均沒收之，如全部或一部不能
沒收時，以其財產抵償之，扣案之如附表四編號一、二及四所示
之物，均沒收銷燬，扣案之具有殺傷力之改造玩具手槍（含彈匣
一個，槍枝管制編號0000000000號）壹支，及如附表
四編號三、五至十四所示之物，均沒收。
甲○○共同連續販賣第二級毒品，處有期徒刑捌年，販賣第二級
毒品所得未扣案之新臺幣參萬肆仟元沒收，如全部或一部不能沒
收時，以其財產抵償之。又共同連續販賣第一級毒品，處無期徒
刑，褫奪公權終身，未扣案之新臺幣伍仟元沒收，如全部或一部
不能沒收時，以其財產抵償之。應執行無期徒刑，褫奪公權終身
，販賣第二級毒品所得未扣案之新臺幣參萬肆仟元及販賣第一級
毒品所得未扣案之新臺幣伍仟元，均沒收之，如全部或一部不能
沒收時，以其財產抵償之。
    事  實
一、丙○○前於民國八十八年間因施用毒品案件，經法院裁定送
    觀察、勒戒後，認無繼續施用毒品之傾向，由臺灣花蓮地方
    法院檢察署檢察官於八十八年三月三十日以八十八年度偵字
    第八二七號為不起訴處分確定。嗣又於八十九年再犯施用毒
    品案件，經檢察官聲請本院裁定送觀察、勒戒後，認有繼續
    施用毒品之傾向，再經本院裁定令入戒治處所施以強制戒治
    一年，嗣丙○○因戒治之成效經評定合格，於八十九年十一
    月十八日停止戒治併付保護管束，於九十年四月二十一日保
    護管束期滿，並聲請簡易判決處刑，經本院簡易庭判處有期
    徒刑六月，嗣經檢察官不服提起上訴，經本院改判處有期徒
    刑八月確定。於九十年間再犯施用毒品案件，經本院判處有
    期徒刑十月確定，於九十一年四月二十六日上開二罪接續執
    行，於九十二年九月十七日假釋付保護管束，於九十二年十
    月七日縮短刑期期滿，假釋未經撤銷，以已執行完畢論，猶
    不知悔改，仍犯下述之施用第一級、第二級毒品、非法持有
    槍彈及販賣第一、第二級毒品之犯行：
（一）丙○○基於施用第一級毒品海洛因之概括犯意，自九十三
      年六月間某日起至同年十二月三日晚間某時止，連續在花
      蓮市○○路一一五巷七號二樓之三或花蓮市○○○路二一
      七號二樓之七等租屋處，以第一級毒品海洛因滲入香煙方
      式，非法施用第一級毒品海洛因多次。另基於施用第二級
      毒品安非他命之概括犯意，自九十三年四月間某日起，至
      九十三年十二月三日晚間某時許止，連續在上開二處租屋
      處，以將安非他命放置在吸食器內，加熱後吸食霧化氣體
      之方式，非法施用第二級毒品安非他命多次。
（二）丙○○明知未經主管機關許可，不得寄藏槍枝及子彈，竟
      於九十三年四、五月間某日，在花蓮縣境內不詳地點，由
      綽號「饅頭」之不詳姓名之成年男子處，代為寄藏仿ＦＮ
      1910 型半自動手槍製造之具有殺傷力之改造玩具手槍（
      含彈匣一個，槍枝管制編號0000000000號）一
      支及具殺傷力之直徑7.9MM 土造金屬彈頭之土造子彈一顆
      （其餘四顆土造子彈，均未具殺傷力），並將上開槍枝藏
      放於上開中美路租屋處一號二樓居所內。嗣於九十三年十
      二月四日凌晨二十分許，在上開球崙二路租屋處，因案經
      警拘提逮捕後，當場查獲上開改造玩具手槍及土造子彈一
      顆。
（三）丙○○及甲○○，或各自獨自一人或二人夥同共同基於販
      賣第二級毒品安非他命之概括犯意，於如附表一所示之時
      間、地點，以先在電話中商議好交易第二級毒品安非他命
      的內容後，由其等或獨自一人前往交易地點或共同前往，
      將如附表一所示數量之第二級毒品安非他命，連續販賣予
      癸○○、林坤宗、庚○○、張文鑑、陳坤龍及乙○○等人
      ，以供其等施用。
（四）丙○○及甲○○，或自獨自一人或夥同共同基於販賣第一
      級毒品海洛因之概括犯意，於如附表二所示之時間、地點
      ，以先在電話中商議好交易毒品第一級毒品海洛因的內容
      後，由其等或獨自一人前往交易地點或共同前往，將第一
      級毒品海洛因，連續販賣第一級毒品海洛予丁○○多次或
      庚○○一次，以供渠等施用。
（五）嗣警方於九十三年十二月四日凌晨零時二十分許，在花蓮
      市○○○路二一七號二樓之七丙○○租屋處，拘提丙○○
      時當場查獲，並扣得如附表四所示之物及上開槍彈。
二、案經花蓮縣警察局移送臺灣花蓮地方法院檢察署檢察官偵查
    起訴。
    理  由
壹、認定被告有罪之理由茲分述如下：
（一）被告丙○○涉犯施用第一級及第二級毒品犯行部分
　　　訊據被告丙○○對於右開時間、地點連續施用第一級毒品
  　　海洛因及第二級毒品安非他命之事實坦承不諱，而被告遭
 　   查獲後於九十三年十二月四日十五時五十分許在警局所採
      集尿液，送請慈濟大學濫用藥物檢驗中心鑑定結果，呈現
      有嗎啡、安非他命及甲基安非他命陽性反應，此有毒品案
      件尿液檢體採集送驗紀錄表、慈濟大學濫用藥物檢驗中心
 　   九十三年十二月十日慈藥字第九三一二一０一六號函及隨
      函所檢附之檢驗總表各一份在卷可佐。又被告丙○○其前
      八十八年間因施用毒品案件，經本院裁定送觀察、勒戒後
      ，認無繼續施用毒品之傾向，經由臺灣花蓮地方法院檢察
      署檢察官於八十八年三月三十日以八十八年度偵字第八二
      七號為不起訴處分確定。嗣又於八十九年再犯施用毒品案
      件，經聲請本院裁定令入戒治處所施以強制戒治一年，嗣
      於九十年四月二十一日保護管束期滿等情，則有臺灣高等
      法院被告紀錄表一份在卷可參。是被告丙○○任意性之自
      白經前開證據補強，應認與事實相符，堪信為真實。
      本件就此被告丙○○施用第一及二級毒品命之犯行部分，
      已堪認定，應予依法論科。
（二）被告丙○○涉犯非法寄藏改造玩具手槍及子彈部分
　　　訊據被告丙○○對於右揭非法寄藏槍彈之事實均坦承不諱
　　　，並有前開具有殺傷力之改造玩具手槍（含彈匣一個）一
　　　支及土造子彈一顆扣案可佐。而扣案之槍彈經送內政部警
  　　政署刑事警察局鑑定結果，認送鑑改造手槍一支，係由仿
      ＦＮ廠1910型半自動手槍製造之金屬玩具手槍，換裝土造
      金屬槍管及土造抓子鉤改造而成之改造手槍，機械性能良
      好，可供擊發適用子彈使用，具有殺傷力，及送鑑子彈五
      顆，認係具直徑7.9MM 土造金屬彈頭之土造子彈，經採樣
      試射，一顆可擊發，其餘四顆，無法擊發，認不具殺傷力
      ，此有該局九十四年一月四日刑鑑字第○九三二四四五四
      ０號槍彈鑑定書鑑驗通知書一份、九十四年七月二十五日
      刑鑑字第０九四０一０九五八二號函及照片三幀附卷可憑
   　 ，足認被告丙○○之自白與事實相符，就此犯行亦堪予認
      定。
（三）被告二人涉犯販賣第二級毒品安非他命犯行部分
      上揭事實欄一之（三）被告二人販賣安非他命之犯行，業
      據被告二人於本院審理時供承不諱，核與證人癸○○、林
      坤宗、庚○○、張文鑑、陳坤龍及乙○○等人於警詢中或
      偵查時證述情節相符（證人癸○○等人於警偵訊之證詞，
      經被告二人於本院準備程序同意作為證據，而本院審酌渠
      等證述內容既與事實相符，且審認該等陳述在警詢製作過
      程中，未見有何遭到不當或不法扭曲情事存在，故本院認
      為該等證詞，當可作為認定被告二人就此犯行之證據，併
      予敘明），並有通訊監察書及監聽譯文等資料在卷可稽，
      足認被告二人就此之自白與事實相符，渠等就此販賣安非
      他命犯行，堪予認定。
（四）被告二人涉犯販賣第一級毒品海洛因犯行部分
I、證據能力部分
    按刑事訴訟法第一百五十九條第一項規定：被告以外之人於
    審判外之言詞或書面陳述，除法律有規定者外，不得作為證
    據。又第一百五十九條之二規定：被告以外之人於檢察事務
    官、司法警察官或司法警察調查中所為之陳述，與審判中不
    符時，其先前之陳述具有較可信之特別情況，且為證明犯罪
    事實存否所必要者，得為證據。查辯護人主張證人丁○○、
    庚○○、癸○○、己○○、辛○○（癸○○以下三人之證詞
    ，如後說明），於警詢中所言，係屬審判外之陳述，應無證
    據能力云云，依前揭規定，該證詞原則上應無證據能力，僅
    例外規定證人於警詢中所言與審判中不符時，且該陳述具有
    可信性及必要性者，始賦予其證據能力，然查，因證人丁○○、庚○○、癸○○、己○○、辛○○等人於警詢所言均與
    本院到庭所證內容有所出入，該警訊所言係在其等施用毒品
    案件中指證毒品來源時之陳述，並非為調查被告二人涉嫌販
    賣毒品時之指述，當無誣指被告之嫌，而具有特別可信性，
    且為本院採認事實上具有必要性，故依審判外之言詞陳述不
    得作為證據之原則性規定，該等證人之警詢筆錄應具有證據
    能力，但至於其等證詞之證明力多寡，仍應由本院審酌卷證
    資料綜合判斷之，合先敘明。
II、實體部分
１、證人丁○○對於是如何向被告二人購買海洛因乙事，於本院
  　結證稱：伊當時自九十三年六月間起，即開始向丙○○買海
    洛因，地點是花蓮市後火車站7-11便利超商、重慶路、三商
    百貨或中信飯店，每次買購約一千元至一萬元不等之海洛因
    ，交易過許多次。伊大都是跟丙○○聯絡，但也有時候是跟
    甲○○聯絡，在電話中跟他們講伊要出多少錢，然後他們通
    常過了一、二小時就幫伊拿到海洛因等語，對此被告二人固
    於本院審理時坦承渠等確有多次拿海洛因給丁○○等情不諱
    ，但被告二人則辯稱是合資購買海洛因云云，然而，雖證人
    丁○○對於究竟所出的錢是要與被告二人共同合資抑或是買
    海洛因乙節，又再證述：之前是要合資，後來是伊是出多少
    錢，他們就幫伊處理等語（見本院卷第二百九十七頁），足
    見證人丁○○並無意要與被告二人合資購買海洛因。更何況
    ，被告二人在與丁○○一經電話聯絡後，即能在短短的一、
    二小時之內交貨，顯見被告二人所出售之毒品應在渠等掌握
    之中，始能馬上及時交貨，否則僅在雙方在下開所述的通話
    過程，未見被告二人有考慮到自身有無需要毒品，也亦未見
    有商議到合資的出資或分配方式，尤有甚者，被告甲○○在
    與丁○○電話對話中，丁○○尚有希望被告甲○○能給予折
    扣，由此所見，在在足徵被告二人有販賣海洛因與丁○○。
２、經警局聲請臺灣花蓮地方法院檢察署核發監聽票後，對被告
    甲○○所使用之電話號碼為0000000000行動電話
    進行監聽，並做成通訊監察譯文乙份，經被告甲○○在警詢
    中承認為該號碼行動電話說話者，該內容為渠等當時所為之
    對談內容無訛。而依據該通訊監察譯文所示，被告甲○○於
    九十三年八月二十七日九時四十六分四十一秒、同日十六時
    四十分六秒、同日二十一時十六分十六秒許，與下開行動電
    話號碼之持有者（電話號碼為0000000000使用者
    係丁○○），有如下之對話：
 （1）九十三年八月二十七日九時四十六分四十一秒之對話：
　　 （發話者丁○○）嫂子，我阿神（指證人丁○○）啦，跟
  　 　　　　　　　　妳弄二個好不好？
   　 （對話者被告甲○○）要一下下！
    　（發話者）要多久？
    　（對話者）要在哪邊？
    　（發話者）後站。
    　（對話者）一樣後站哦！
    　（發話者）我機車慢慢騎，到那裡再打給妳。」
 （2）九十三年八月二十七日十六時四十分六秒之對話：
      （發話者丁○○）嫂子，我阿神啦，妳有空嗎？
      （對話者被告甲○○）我有空！
      （發話者）跟剛剛一下！
      （對話者） 跟剛剛一樣。
      （發話者）對，二個。
      （對話者）好。
      （發話者）在哪邊？
      （對話者）你到，你知道三國一嗎？
      （發話者）告訴我什麼？
      （對話者）和平路。
      （發話者）我現在和平路啊！
      （對話者）和平路與林森路交叉口。
      （發話者） 我現在馬上過去。」
 （３）九十三年八月二十七日二十一時十六分十六秒許之對話
       ：
　　　（發話者丁○○）嫂子，我阿神啦。
      （對話者被告甲○○）怎樣？
      （發話者）一個半好不好？
      （對話者）一個半哦！一個半．．．。
      （發話者）找你那麼多次，有沒有打折？
      （對話者）你那一個半，我給你二個的量。
      （發話者）好啊。
      （對話者）等五分鐘，我等一下裝好跟你說在什麼地方。
    證人丁○○於警詢時亦承認撥打該通電話係與被告甲○○聯
    絡購買海洛因事宜，並證稱：伊有在九十三年八月二十七日
    一日內向甲○○買三次的海洛因等語（見本院卷第二百九十
    三頁）在卷足憑，又雖證人丁○○證稱有多次向被告丙○○
    及甲○○購買海洛因之事，但從上開監聽譯文中所顯示被告
    甲○○除有於九十三年八月二十七日有連續三次與丁○○為
    毒品海洛因交易，另於同年九月二十一日凌晨一、二時亦有
    在三商百貨公司交易二小包之海洛因，之此業有該監聽譯文
    一份可佐，自應採認被告甲○○有與丁○○完成四次的海洛
    因交易，而以被告甲○○於本院所自承最低的交易總金額五
    千元為認定基準（見本院卷第三百零五頁）。又查，被告甲○○於本院供稱：伊拿海洛因給丁○○時，都是經過丙○○
    的同意等語（見同上頁），而被告丙○○亦不否認，供稱：
    「如果丁○○找甲○○的話，甲○○會打電話給我，如果我
    不在，甲○○也會跟我講。甲○○自己沒有辦法取得海洛因
    ，都是我交給甲○○的。」等語（見本院卷第三百零七頁）
    ，由此堪認被告丙○○對於被告甲○○所從事的四次海洛因
    交易，亦有所犯意聯絡。
３、再查，證人庚○○於警詢中指證：伊曾向丙○○購買過二次
    的海洛因，每次購買約為含袋重約０. 三公克至０. 四公克
    不等之海洛因，地點是在後站的７－１１超商附近等語（見
    偵查卷第九十至九十六頁），但於本院時亦否認有向被告二
    人購得海洛因，改證稱；丙○○只有販賣給伊安非他命而已
    云云，然查，於九十三年七月三十日二十一時一分三十三秒
    證人庚○○與丙○○的對話中，堪認其有購買各五千元之海
    洛因及安非他命，雖證人庚○○於本院證稱：後來僅有交易
    安非他命，海洛因部分並沒交易成功等語（見本院卷第二百
    七十七至二百八十頁），然查，被告丙○○亦承認在電話中
    所指各五千元的意思，是指安非他命和海洛因無訛（見本院
    卷第二百八十一頁），而證人庚○○於警詢中亦未否認未完
    成交易，從而，證人庚○○上開所述該次交易海洛因並未交
    付云云，當屬事後迴護被告丙○○之詞，不足採據。雖證人
    庚○○於上開警詢指證有購買二次的海洛因，惟依照通訊監
    察所得，僅見被告丙○○有與庚○○於七月三十日有一次的
    海洛因交易，因此，本院自應依卷內證據所示資料，自應採
    取有利於被告丙○○之事證，判認被告丙○○有於九十三年
    七月三十日販賣五千元之海洛因予庚○○一次之事實，併予
    敘明。
４、此外，尚有照片十八幀及如附表四所示之物扣案之足憑，又
    扣案之不明結晶，經送內政部警政署刑事警察局鑑定結果認
    ：「毛重四二八公克，經拆封檢視有十五包，隨機抽取編號
    一、二，均檢出甲基安非他命成分。」此有該局鑑定通知書
    九十四年二月二十三日刑鑑字第０九三０二四五０八四號一
    紙在卷可佐。又扣案之十八包白粉，經送法務部調查局鑑定
    結果認為均含有第一級第六項毒品海洛因成分，此有該局鑑
    定通知書九十三年十二月二十七日調科壹字第二八０００五
    五六八號鑑定通知書一紙在卷可參。又毒品買賣，係屬嚴重
    違法行為，非可公然為之，故其交易價格因買賣雙方關係之
    深淺、買賣之數量、貨源是否充裕、查緝是否嚴緊及其取得
    成本之高低等因素而有不同，非可一概而論，而販毒之刑度
    甚重，係眾所週知之事實，依一般經驗法則，販賣毒品者鋌
    而走險，茍非意在營利，所為何來？最高法院九十三年度台
    上字第一六五一號、九十二年度台上字第六０五八號判決意
    旨可供參照。被告二人既甘冒風險出售毒品海洛因，渠等觀
    上顯有在出售過程從中賺取差價取利之意圖，至為灼然，在
    在足證被告二人確有販賣海洛因牟利之事實。
３、綜上所論，被告二人上開之犯行部分，罪證亦已明確，應予
    依法論科。
二、查被告丙○○行為後，槍砲彈藥刀械管制條例業於九十四年
    一月二十六日修正公布，同年一月二十八日生效，被告行為
    時，該條例第十一條第四項規定未經許可，寄藏可發射金屬
    或子彈具有殺傷力之槍枝者，處一年以上七年以下有期徒刑
    ，併科新臺幣七百萬元以下罰金，修正後已改列至同條例第
    八條第四項，且法定刑提高為三年以上十年以下有期徒刑，
    併科新臺幣七百萬元以下罰金，經比較新舊法結果，以舊法
    對被告較為有利，爰依刑法第二條第一項但書之規定，適用
    修正前之槍砲彈藥刀械管制條例。查扣案之改造手槍及子彈
    分別屬於槍砲彈藥刀械管制條例第四條第一項第一款、第二
    款所稱可發射子彈具有殺傷力之槍枝及子彈，依據同條例第
    五條之規定，非經主管機關許可不得寄藏、持有，被告丙○○未經主管機關許可而持有上開槍枝及子彈，核被告丙○○
    所為就事實欄一之（二）犯行，係違反修正之槍砲彈藥刀械
    管制條例第十一條第四項之未經許可寄藏槍枝罪及同條例第
    十二條第四項之未經許可寄藏子彈罪。又被告丙○○同時持
    有前開槍枝及子彈之行為，係以一持有行為，同時觸犯二罪
    名，為想像競合犯，應依刑法第五十五條前段之規定，從一
    重論以未經許可持有槍枝罪處斷。又核被告丙○○於事實欄
    一（一）所示之行為，係分犯毒品危害防制條例第十條第一
　  項、同條二項之施用第一級及第二級毒品罪。被告丙○○、
    甲○○於事實欄一之（三）所示之行為，係分犯毒品危害防
    制條例第四條第二項之販賣第二級毒品罪。被告二人於事實
    欄一之（四）所示之行為，係分犯毒品危害防制條例第四條
    第一項之販賣第一級毒品罪。被告二人就附表一編號二、三
    至五及附表二編號一中部分之犯行，彼此之間，有犯意之聯
    絡及行為之分擔，應論以共同正犯。另檢察官雖僅就被告二
    人販賣海洛因及安非他命之事實，為一部分之起訴，但業經
    公訴人當庭更正並擴張或減縮（壬○○部分）起訴犯罪事實
    ，本院自應就屬於裁判上一罪之犯罪事實，與前揭起訴及論
    罪科刑之部分，有連續犯之關係一併加以裁判，附此敘明。
    又其其販賣或施用前後持有海洛因、安非他命之低度行為，
    均應為販賣、施用海洛因、安非他命之高度行為所吸收，均
    不另論罪。又被告丙○○如於附表一編號五與附表二編號二
    之同時販賣海洛因與安非他命予庚○○，被告丙○○以一行
    為觸犯二罪名，應論以想像競合犯，依刑法第五十五條之規
    定，從一重之販賣第一級毒品論處。又被告丙○○先後多次
    施用第一級及第二級毒品，或被告二人先後販賣第一級毒品
    及第二級毒品之犯行，各均時間緊接，犯意概括，所犯構成
    要件相同，應論以連續犯，並應依刑法第五十六條規定，以
    一罪論，並加各重其刑（其中就販賣第一級毒品罪之法定刑
    為無期徒刑、死刑部分，不得加重，又惟因販賣第二級毒品
    罪之法定刑為「無期徒刑或七年以上有期徒刑，得併科新台
    幣七百萬元以下罰金」，就無期徒刑部分，依刑法第六十五
    條第一項規定不得加重，故僅就七年以上有期徒刑及罰金刑
    部分，依法加重其刑，併予敘明。）。另查，被告丙○○所
    犯前開五罪，及被告甲○○所犯二罪間，均犯意各別，行為
    不同，均應予分論併罰。再查，被告丙○○有如事實欄所述
    之論罪科刑執行情形，五年以內再犯本件有期徒刑以上之罪
    ，依刑法第四十七條規定，為累犯，各遞加重其刑（加重部
    分，說明同上）。爰審酌被告丙○○前有多次施用毒品之紀
    錄，已如前述，猶不知克制，故態復萌，再次施用毒品，無
    視於毒品對於自身健康之戕害及國家對於杜絕毒品犯罪之禁
    令，且被告二人更當知施用者一旦吸食上癮，往往為購得毒
    品不惜傾家蕩產，甚至以非法方法取得購毒之資金，然其為
    圖私利竟不惜販賣毒品，侵害社會法益甚鉅，復審酌被告二
    人販賣之毒品次數及數量，被告丙○○非法寄藏槍彈，嚴重
    違害治安，並考慮其等犯罪後坦承部分犯行、被告二人販賣
    第一級毒品海洛因之數量尚非巨大，且無處以極刑之必要等
    一切情況，分別量處如主文所示之刑，並定其應執行之刑，
　　並依刑法第三十七條第一項之規定，各褫奪公權終身，以資
　  懲儆，又按數罪併罰，分別宣告其罪之刑，宣告之最重為無
    期徒刑者，不執行他刑，但罰金及從刑不在此限，刑法第五
    十一條第四款定有明文，故依法定其應執行無期徒刑，並就
    被告丙○○併科罰金部分，諭知易服勞役之折算標準。
三、末查，扣案之如附表四編號一、二及四所示之物，係為公告
    列管之毒品或無法分離，不問屬於犯人與否，均應依法沒收
    銷燬之；扣案之改造手槍一枝及子彈五顆，除其中子彈一顆
    ，雖具殺傷力，但業因鑑驗而試射用罄外，其餘子彈四顆亦
    均未具殺傷力，而改造手槍一枝係非經主管機關許可不得持
    有之物，係屬違禁物，爰依刑法第三十八條第一項第一款之
    規定宣告沒收；又扣案之如附表四編號三、五至十三所示之
    物，係為被告丙○○所有並供其販賣本件毒品犯罪所用之物
    ，已據其於警詢中供認在卷，應依毒品危害防制條例第十九
    條第一項規定，併沒收之，另扣案之如附表四編號十四所示
    之係為被告丙○○所有並供施用所用之物，亦據被告丙○○
    於警詢中所陳明在卷，自應依法宣告沒收；再被告二人販賣
    第一級及第二級毒品所收款項，雖未扣案，惟為被告二人所
    有並因犯罪所得之財物，均依同條例第十九條第一項之規定
    諭知沒收，如全部或一部不能沒收時，應以其財產抵償之。
    至於扣案之九萬元，雖為被告丙○○所有，但並無其他積極
    證據足資認定與本案有關並供被告上開犯罪或預備犯罪所用
    ，自亦毋庸併予宣告沒收，附此敘明。
貳、不另為無罪諭知部分：
一、公訴意旨另略以：被告二人另於如附表三所示時間、地點，
    連續販賣第一級毒品海洛因予癸○○、庚○○、己○○、辛○○等人。因認被告二人另涉有違反毒品危害防制條例第四
    條第一項之販賣第一級毒品海洛因罪嫌云云。
二、按犯罪事實應依證據認定之，無證據不得認定犯罪事實，又
    不能證明被告犯罪者，應諭知無罪之判決，刑事訴訟法第一
    百五十四條第二項、第三百零一條第一項分別定有明文。次
    按認定不利於被告之事實，需依積極證據，苟積極證據不足
    為不利於被告事實之認定時，即應為有利於被告之認定，更
    不必有何有利之證據，最高法院三十年上字第八一六號判例
    可資參照。
三、本件公訴意旨認被告二人涉嫌上開販賣第一級毒品之罪嫌，
    無非係以證人癸○○、庚○○、己○○、辛○○等人於警詢
    中的證詞，及通訊監察譯文等資料為主要論據，固非無據，
    然訊據被告二人堅決否認有何非法販賣一級毒品之罪行，辯
    稱：渠等並沒有出售毒品海洛因給癸○○、庚○○、己○○
    、辛○○等人等語。經查：
（一）雖證人癸○○於警詢中陳稱：伊曾向丙○○購買海洛因及
      安非他命二種毒品云云（見警卷第四十四頁），但卻對於
      購買海洛因的交易內容及地點等情未清楚的指證，是其所
      言是否實在，誠非無疑，而證人癸○○於本院作證時，則
      否認其曾向被告丙○○購買過海洛因，最多僅有在電話中
      交談時有說要向被告丙○○購買海洛因，但卻遭到被告丙○○以其所有之海洛因都不夠供己施用為由所拒（見本院
      卷第二七四頁），且又參諸被告丙○○及證人癸○○遭警
      方電話監聽時被告丙○○及證人癸○○的對話內容，僅有
      言及購買安非他命之事，並未見有何具體談論到購買海洛
      因，從而，自不能純憑證人癸○○片面之指證，即遽認被
      告丙○○就此之有販賣海洛因之犯行。
（二）又查，證人庚○○亦於警詢中指證伊曾向被告甲○○購買
      過二次的海洛因云云，但於本院時亦加以否認，僅指證被
      告甲○○有販賣安非他命，雖於九十三年七月三十日二十
      一時一分三十三秒其與丙○○的對話中，是有要購買海洛
      因及安非他命各五千元，業如前述，但查，被告甲○○並
      未在該通話電話中有所對話，縱然事後被告甲○○有陪同
      被告丙○○一同前往交易毒品，但也僅能認被告甲○○知
      悉要販賣安非他命之事，並查無積極證據足認被告甲○○
      亦有共同販賣海洛因，從而，自難僅憑證人庚○○於警詢
      中的指證及電話中的對話內容，即斷認被告甲○○有所此
      犯行。
（三）又查，證人辛○○於警詢中亦證述：伊自九十三年七月間
      起，即向丙○○及甲○○購買海洛因，共計約十餘次，都
      是先以電話聯絡好，在花蓮市後火車站前７－１１超商交
      易，每次購買約一千元的海洛因云云（見偵查卷第一百四
      十九至一百五十頁），但於本院作證時翻異前詞，改證稱
      ：當時在警詢中所言並不實在，伊並沒有向被告二人購買
      過毒品，而是因為在九十三年十二月間時，曾遭到被告二
      人毆打，懷恨在心，才會如此說等語（見本院卷第二百八
      十七頁），是證人在警詢所言是否為事實，仍須胥視其他
      事證足佐，然而，稽之被告二人與證人辛○○多通的電話
      中的對話，皆沒有具體的談論到有何毒品交易，僅有於九
      十三年八月二十七日十三時五十五分五秒時，被告二人與
      辛○○的對話中有說到：「
     　 打電話者（辛○○）：喂，阿源啦，你不是說要打給。
        對話者（甲○○）：要幹嘛！
        通話者（辛○○）：還能幹嘛！（背景聲音－甲○○：
        對話者（甲○○）：底座呢？
        通話者（辛○○）：我一下拿給你。
        對話者（甲○○）：我等一下去你家。
        通話者（辛○○）：好啦。」
      　  由上開電話中，被告甲○○提及證人辛○○要購買一
      千元的海洛因，但是究竟有無談妥交易並予交付，均無法
      由上開交談中得見，對此證人辛○○更於警詢中即明白證
      述該次交易因為被告二人不要賣他而未成功等語（見偵查
      卷第一百五十二頁），準此，本院自難僅憑證人辛○○的
      片面指證，即採據為不利於被告二人之事證。
（四）再查，證人己○○固於警詢中指稱：丙○○於九十三年六
      月二十三日，在花蓮縣新城鄉村園有交付海洛因一小包予
      伊等情，然其於警詢中即說中該毒品是姚皓升要請伊的，
      伊並沒有拿錢給丙○○或姚皓升，足見就此被告丙○○與
      己○○並無毒品的交易，而證人己○○於本院中又再證稱
      ：伊當時向姚皓升要毒品，後來機場旁等候丙○○，但都
      沒有等到人，所以並沒有拿到海洛因等語（見本院卷第二
      百八十五至二百八十六頁），自難據此被告丙○○有所販
      賣海洛因之犯行。
（五）綜上，依罪疑唯輕之法則，尚無從僅憑上開事證，即遽認
      被告二人有販賣第一級毒品海洛因之事實。此外，復查無
      其他積極證據足認被告二人就此等有何非法販賣第一級毒
      品之犯行，揆諸前揭說明，原應就此部分為無罪之諭知，
      惟此部分公訴人認與前開販賣毒品有罪部分，有裁判上一
      罪之連續犯關係，爰不另為無罪之諭知，併此敘明。
據上論斷，應依刑事訴訟法第二百九十九條第一項前段，修正後
毒品危害防制條例第十條第一項、第二項、第四條第一項、第二
項、第十八條第一項、第十九條第一項，修正前槍砲彈藥刀械管
制條例第十一條第四項、第十二條第四項，刑法第二條第一項但
書、第十一條前段，第五十六條、第四十七條、第五十五條、第
五十一條第四款、第三十七條第一項、第三十八條第一項第一款
，判決如主文。
本案經檢察官戊○○到庭執行職務。
中　　華　　民　　國　　94　　年　　9 　　月　　30　　日
                        臺灣花蓮地方法院刑事第二庭
                          　審判長法官  李  豫  雙
                                  法官  李  世  華
                                  法官  林  韋  岑
上列正本證明與原本無異。
如對本判決不服，應於送達後10日內，向本院提出上訴狀。（應
抄附繕本）
                                書記官
中　　華　　民　　國　　94　　年　　10　　月　　4 　　日
附錄本判決論罪之法律條文：
毒品危害防制條例第10條：
施用第一級毒品者，處六月以上五年以下有期徒刑。
施用第二級毒品者，處三年以下有期徒刑。
毒品危害防制條例第4條第1項、第2項：
製造、運輸、販賣第一級毒品者，處死刑或無期徒刑；處無期徒
刑者，得併科新臺幣一千萬元以下罰金。
製造、運輸、販賣第二級毒品者，處無期徒刑或七年以上有期徒
刑，得併科新臺幣七百萬元以下罰金。
毒品危害防制條例第18條第1項：
查獲之第一、二級毒品及專供製造或施用第一、二級毒品之器具
，不問屬於犯人與否，均沒收銷燬之；查獲之第三、四級毒品及
製造或施用毒品之器具，無正當理由而擅自持有者，均沒入銷燬
之。但合於醫藥、研究或訓練之用者，得不予銷燬。
毒品危害防制條例第19條第1項：
犯第四條至第九條、第十二條、第十三條或第十四條第一項、第
二項之罪者，其供犯罪所用或因犯罪所得之財物，均沒收之，如
全部或一部不能沒收時，追徵其價額或以其財產抵償之。
修正前槍砲彈藥刀械管制條例第11條第4項：
未經許可，持有、寄藏或意圖販賣而陳列第一項所列槍砲者，處
一年以上七年以下有期徒刑，併科新臺幣七百萬元以下罰金。
槍砲彈藥刀械管制條例第12條第4項：
未經許可，持有、寄藏或意圖販賣而陳列子彈者，處五年以下有
期徒刑，併科新台幣三百萬元以下罰金。
